pl: Poziom umiejętności zabawki robotycznej: Zaawansowany (kodowanie tekstowe); Początkujący (bez programowania); Ekspert / zawody; Średniozaawansowany (kodowanie blokowe); Wprowadzający (podstawowe polecenia); Inny
es: Nivel de habilidad para el juguete robótico: Avanzado (programación basada en texto); Principiante (sin programación); Experto/competición; Intermedio (programación por bloques); Introductorio (comandos básicos); Otro
pt-PT: Nível de dificuldade do brinquedo robótico: Avançado (programação baseada em texto); Iniciante (sem programação); Especialista/competição; Intermédio (programação por blocos); Introdutório (comandos básicos); Outro
nb: Ferdighetsnivå for robotleketøy: Avansert (tekstbasert koding); Nybegynner (ingen programmering); Ekspert/konkurranse; Mellomnivå (blokkbasert koding); Introduksjon (grunnleggende kommandoer); Annet
fr: Niveau de compétence pour le jouet robotisé: Avancé (codage textuel); Débutant (sans programmation); Expert/compétition; Intermédiaire (codage par blocs); Initiation (commandes de base); Autre
el: Επίπεδο δεξιοτήτων για ρομποτικό παιχνίδι: Προχωρημένο επίπεδο (κώδικας με κείμενο); Αρχάριο επίπεδο (χωρίς προγραμματισμό); Επίπεδο ειδικού/Διαγωνιστικό; Μεσαίο επίπεδο (κώδικας με μπλοκ); Εισαγωγικό επίπεδο (βασικές εντολές); Άλλο
lt-LT: Robotinio žaislo sudėtingumo lygis: Pažengusiems (tekstinis programavimas); Pradedantiesiems (be programavimo); Ekspertams / varžyboms; Vidutiniokams (programavimas blokais); Įžanginis (pagrindinės komandos); Kita
sl-SI: Zahtevnostna stopnja robotske igrače: Napredno (tekstovno kodiranje); Začetno (brez programiranja); Strokovno / tekmovalno; Vmesno (kodiranje z bloki); Uvodno (osnovni ukazi); Drugo
ko: 로봇 장난감 기술 수준: 고급(텍스트 기반 코딩); 초급(프로그래밍 없음); 전문가/대회용; 중급(블록 기반 코딩); 입문자(기본 명령); 기타
da: Robotlegetøjs færdighedsniveau: Avanceret (tekstbaseret kodning); Begynder (ingen programmering); Ekspert/konkurrence; Mellemniveau (blokbaseret kodning); Introduktion (grundlæggende kommandoer); Andet
it: Livello skill del giocattolo robotico: Avanzato (programmazione testuale); Principiante (nessuna programmazione); Esperto/da competizione; Intermedio (programmazione a blocchi); Introduttivo (comandi base); Altro
vi: Mức độ kỹ năng của đồ chơi robot: Nâng cao (lập trình dựa trên văn bản); Người mới bắt đầu (không lập trình); Chuyên gia/Thi đấu; Trung cấp (lập trình dạng khối); Nhập môn (lệnh cơ bản); Khác
en: Robotic toy skill level: Advanced (text-based coding); Beginner (no programming); Expert/Competition; Intermediate (block-based coding); Introductory (basic commands); Other
ru: Уровень навыков для роботизированной игрушки: Продвинутый (текстовое программирование); Начинающий (без программирования); Эксперт/соревнования; Средний (блочное программирование); Вводный (базовые команды); Другое
sk-SK: Úroveň zručnosti robotickej hračky: Pokročilá úroveň (kódovanie pomocou textu); Začiatočník (bez programovania); Expert/súťaž; Stredne pokročilá úroveň (blokové programovanie); Úvodná úroveň (základné príkazy); Iné
de: Schwierigkeitsgrad von Roboterspielzeug: Fortgeschritten (textbasierte Programmierung); Anfänger (keine Programmierung); Experte/Wettkampf; Mittelstufe (blockbasierte Programmierung); Einsteiger (grundlegende Befehle); Sonstige
hr-HR: Robotska igračka vještina razina: Napredno (tekstualno kodiranje); Početnik (bez programiranja); Stručnjak/natjecanje; Srednje (kodiranje temeljeno na blokovima); Uvodno (osnovne naredbe); Ostalo
fi: Robottilelun taitotaso: Edistynyt (tekstipohjainen koodaus); Aloittelija (ei ohjelmointia); Asiantuntija/kilpailu; Keskitaso (lohkopohjainen koodaus); Johdanto (peruskomennot); Muu
ro-RO: Nivel de abilitate pentru jucăria robotică: Avansat (codare bazată pe text); Începător (fără programare); Expert/Competiție; Intermediar (codare bazată pe blocuri); Introductiv (comenzi de bază); Altele
tr: Robot oyuncak beceri seviyesi: Gelişmiş (metin tabanlı kodlama); Başlangıç (programlama yok); Uzman/yarışma; Orta (blok tabanlı kodlama); Giriş (temel komutlar); Diğer
nl: Robotisch speelgoed vaardigheidsniveau: Gevorderd (tekstgebaseerd coderen); Beginner (geen programmering); Expert/competitie; Gemiddeld (blokgebaseerd coderen); Introductie (basisopdrachten); Overige
th: ระดับทักษะของเล่นหุ่นยนต์: ระดับสูง (การเขียนโค้ดแบบข้อความ); ระดับเริ่มต้น (ไม่มีการเขียนโปรแกรม); ผู้เชี่ยวชาญ/การแข่งขัน; ระดับกลาง (การเขียนโค้ดแบบบล็อก); ระดับเบื้องต้น (คำสั่งพื้นฐาน); อื่นๆ
sv: Kompetensnivå för robotleksak: Avancerad (textbaserad kodning); Nybörjare (ingen programmering); Expert/tävling; Medel (blockbaserad kodning); Grundläggande (enkla kommandon); Övrigt
zh-CN: 机器人玩具技能等级: 高级（基于文本的编程）; 初级（无编程）; 专家/竞赛级; 中级（基于积木的编程）; 入门级（基本命令）; 其他
zh-TW: 機器人玩具技能等級: 進階 (文字程式設計); 初階 (無程式設計); 專家/競賽級; 中階 (區塊程式設計); 入門 (基本指令); 其他
ja: ロボット玩具のスキルレベル: 上級 (テキストベースコーディング); 初心者 (プログラミングなし); エキスパート / 競技向け; 中級 (ブロックベースコーディング); 入門 (基本的なコマンド); その他
pt-BR: Brinquedo robótico nível de habilidade: Avançado (codificação baseada em texto); Iniciante (sem programação); Especialista/Competição; Intermediário (codificação em blocos); Introdutório (comandos básicos); Outro
bg-BG: Ниво на умения за роботизирана играчка: Напреднали (текстово базирано програмиране); Начинаещи (без програмиране); Експерти/състезания; Средно напреднали (блоково програмиране); Въвеждащо ниво (основни команди); Други
hu: Robotjáték készségszintje: Haladó (szöveges kódolás); Kezdő (nincs programozás); Szakértő / verseny; Középhaladó (blokkalapú kódolás); Alapozó (alapparancsok); Egyéb
cs: Úroveň dovedností s robotickými hračkami: Pokročilí (textové kódování); Začátečníci (bez programování); Experti/soutěže; Středně pokročilí (blokové kódování); Úvodní (základní příkazy); Jiné